臺灣臺中地方法院小額民事判決
111年度沙小字第510號
原      告  林盟傑  
被      告  黃文章  
上列被告因傷害案件（本院111年度簡字第274號），經原告提起
刑事附帶民事訴訟請求損害賠償（本院111年度附民字第378號）
，由本院刑事庭裁定移送，經本院於民國111年9月6日言詞辯論
終結，判決如下：
    主      文
被告應給付原告新臺幣參萬元，及自民國一一一年四月十一日起
至清償日止，按週年利率百分之五計算之利息。
原告其餘之訴駁回。
本判決原告勝訴部分得假執行。但被告如以新臺幣參萬元為原告
預供擔保後，得免為假執行。
原告其餘假執行之聲請駁回。
    事實及理由
壹、程序方面：
    因侵權行為涉訟者，得由行為地之法院管轄，民事訴訟法第
    15條第1項定有明文。經查，原告主張本件侵權行為地係位
    在臺中市○○區○○路000號前，依上開規定，本院自有管轄權
    ，合先敘明。
貳、實體方面：     
一、原告主張：（一）被告因參加繞境活動時與原告發生爭執，
    竟基於傷害之犯意，於民國110年4月9日22時43分許，在臺
    中市○○區○○路000號前，徒手勾勒原告之頸部，致原告受有
    頸部挫傷、喉嚨痛、暈眩等傷害。且被告所為上開傷害行為
    ，由臺灣臺中地方檢察署檢察官以111年度偵字第669號提起
    公訴，經本院刑事庭以111年度訴字第266號受理在案，嗣因
    被告於本院刑事庭之準備程序自白犯罪，經本院刑事庭合議
    裁定由受命法官獨任逕以簡易判決處刑，並以111年度簡字
    第274號刑事簡易判決「黃文章犯傷害罪，處拘役貳拾日，
    如易科罰金，以新臺幣壹仟元折算壹日。」確定，為此爰依
    民法第184條規定侵權行為損害賠償之法律關係提起本件訴
    訟。（二）被告在公開場合，無故傷人，造成原告身心傷害
    ，為此請求精神慰撫金新臺幣（下同）50,000元等語。並聲
    明：（一）被告應給付原告50,000元，及自「刑事附帶民事
    訴訟起訴狀」繕本送達被告之翌日（即111年4月11日）起至
    清償日止，按年利率計算之利息。（二）願供擔保，請准宣
    告假執行。　　
二、被告則以：（一）案發當時伊有勾原告的脖子。且伊收到刑
    事判決後，已繳納罰金完畢。（二）原告請求精神慰撫金過
    高，伊的預算金額為10,000元等語資為抗辯。並聲明：原告
    之訴駁回。
三、本院之判斷：
（一）經查，被告因參加繞境活動時與原告發生爭執，竟基於傷
      害之犯意，於110年4月9日22時43分許，在臺中市○○區○○
      路000號前，徒手勾勒原告之頸部，致原告受有頸部挫傷
      、喉嚨痛、暈眩等傷害。且被告所為上開傷害行為，由臺
      灣臺中地方檢察署檢察官以111年度偵字第669號提起公訴
      ，經本院刑事庭以111年度訴字第266號受理在案，嗣因被
      告於本院刑事庭之準備程序自白犯罪，經本院刑事庭合議
      裁定由受命法官獨任逕以簡易判決處刑，並以111年度簡
      字第274號刑事簡易判決「黃文章犯傷害罪，處拘役貳拾
      日，如易科罰金，以新臺幣壹仟元折算壹日。」確定等情
      ，有該刑事簡易判決在卷可稽（見本院111年度沙小字第5
      10號卷第19至21頁），並經本院依職權調閱本院111年度
      簡字第274號刑事卷宗審閱無訛，且為兩造所不爭執（見
      本院111年度沙小字第510號卷第51至52頁），自堪信為真
      實。
（二）按因故意或過失，不法侵害他人之權利者，負損害賠償責
      任，民法第184條第1項前段定有明文。復查，被告於上開
      時、地，徒手勾勒原告之頸部，致原告受有頸部挫傷、喉
      嚨痛、暈眩等傷害，是以，被告之行為與原告受有上開傷
      害間，具有相當因果關係，被告應負侵權行為之損害賠償
      責任。
（三）復按慰藉金之賠償須以人格權遭遇侵害，使精神上受有痛
      苦為必要，其核給之標準固與財產上損害之計算不同，然
      非不可斟酌雙方之身份資力、加害程度及其他各種情形核
      定相當之數額（最高法院51年度臺上字第223號民事裁判
      意旨參照）。又查，原告因本件事故而受有上開傷害，顯
      見原告之身體及精神確實因前開被告之傷害行為而受有相
      當痛苦，爰審酌原告為大學肄業，擔任兩家公司之總經理
      ，每月收入含獎金約80,000元，名下有1輛汽車及存款約1
      00多萬元等情，及被告為國中畢業，目前沒有工作，名下
      有1輛汽車等情，業據兩造陳明在卷（見本院111年度沙小
      字第510號卷第53頁），並有稅務電子閘門財產所得調件
      明細表附卷可稽（見本院111年度沙小字第510號卷證物袋
      ），堪予採認，是以，斟酌兩造之身份、地位、經濟能力
      ，被告所為前開傷害行為對於原告所造成傷害之程度，及
      原告因此所受精神上痛苦之程度等一切情狀，認原告請求
      被告賠償精神慰撫金50,000元，尚屬過高，應以30,000元
      為適當，至原告逾此部分之請求，難認有據，無從准許。
      　　　
（四）另按給付有確定期限者，債務人自期限屆滿時起，負遲延
      責任；給付無確定期限者，債務人於債權人得請求給付時
      ，經其催告而未為給付，自受催告時起，負遲延責任。其
      經債權人起訴而送達訴狀，或依督促程序送達支付命令，
      或為其他相類之行為者，與催告有同一之效力，民法第22
      9條第1項、第2項分別定有明文。又按遲延之債務，以支
      付金錢為標的者，債權人得請求依法定利率計算之遲延利
      息。但約定利率較高者，仍從其約定利率；應付利息之債
      務，其利率未經約定，亦無法律可據者，週年利率為百分
      之5，民法第233條第1項、第203條亦分別明定。再查，原
      告對被告之侵權行為損害賠償債權，核屬無確定期限之給
      付，既經原告提起訴訟，且「刑事附帶民事訴訟起訴狀」
      繕本業於111年4月10日合法送達被告，有本院送達證書在
      卷可稽（見本院111年度附民字第378號卷第15頁），則被
      告迄未給付，應負遲延責任，是以，原告請求自「刑事附
      帶民事訴訟起訴狀」繕本送達被告之翌日即111年4月11日
      起至清償日止，按週年利率百分之5計算之法定遲延利息
      ，核無不合，應予准許。
（五）綜上所述，原告依侵權行為損害賠償之法律關係，請求被
      告應給付原告30,000元，及自「刑事附帶民事訴訟起訴狀
      」繕本送達被告之翌日（即111年4月11日）起至清償日止
      ，按週年利率百分之5計算之利息，為有理由，應予准許
      ，至逾此部分之請求，則屬無據，應予駁回。
四、本件原告勝訴部分，依民事訴訟法第436條之20規定，應依
    職權宣告假執行，原告雖陳明願供擔保，請准宣告假執行，
    惟本院既已依職權宣告，無再命原告提供擔保之必要，不另
    為准駁之諭知；另依民事訴訟法第392條第2項規定，依職權
    酌定相當之擔保金額，宣告被告預供擔保而免為假執行；至
    原告敗訴部分，其假執行之聲請已失所附麗，應併駁回。　
五、本件係原告於刑事訴訟程序提起附帶民事訴訟請求損害賠償
    ，經本院刑事庭依刑事訴訟法第504條第1項規定裁定移送前
    來，依同法第504條第2項規定免納裁判費，而本院於本件審
    理期間，亦未滋生其他必要訴訟費用，自無庸為訴訟費用負
    擔之諭知，附此敘明。
中    華    民    國   111    年    10    月    12    日
                  沙鹿簡易庭  法  官  賴秀雯
以上正本係照原本作成。
如不服本判決，應於送達後20日內，以判決違背法令為理由，向
本院提出上訴狀並表明上訴理由（上訴理由應表明一、原判決所
違背之法令及其具體內容；二、依訴訟資料可認為原判決有違背
法令之具體事實），如於本判決宣示後送達前提起上訴者，應於
判決送達後20日內補提上訴理由書（須附繕本）。如委任律師提
起上訴者，應一併繳納上訴審裁判費。
中　　華　　民　　國　　111 　年　　10　　月　　12　　日
                              書記官  陳任鈞